【裁判字號】    98,抗,93
【裁判日期】    980220
【裁判案由】    聲請減刑
【裁判全文】
臺灣高等法院刑事裁定                    98年度抗字第93號
    抗  告  人
    即  受刑人  甲○○
上列抗告人因聲請減刑及定應執行刑案件，不服臺灣士林地方法
院97年度聲減字第408號，中華民國97年11月6日第一審裁定（聲
請案號：臺灣士林地方法院檢察署97年度聲減字第 518號），提
起抗告，本院裁定如下：
    主  文
抗告駁回。
    理  由
一、原裁定意旨略以：受刑人甲○○因違反毒品危害防制條例等
    案件，犯罪時間均在96年 4月24日以前，經原審法院先後判
    處如附表所示之刑，並均經確定在案，有判決書 2份及本院
    被告前案紀錄表 1份附卷可參。雖在定應執行刑之前，受刑
    人就附表編號１所犯毒品危害防制條例之罪，固已執行完畢
    ，惟因未與附表編號２合併定應執行之刑，則附表編號１案
    件是否已執行完畢，仍應以所定之應執行刑全部執行完畢為
    斷，不能單以受刑人所犯違反毒品危害防制條例之罪部分，
    認定已執行完畢，僅係檢察官換發執行指揮書執行應執行刑
    時，應將該先前執行之有期徒刑部分予以扣除，故本件仍符
    合中華民國96年罪犯減刑條例第8條第1項所規定「執行未完
    畢」之要件。從而，檢察官就附表編號１所示之罪聲請減刑
    ，並與附表編號２所示已減刑之罪所處之刑，定其應執行之
    刑，經核尚無不合，應予准許。又本案受刑人行為後，刑法
    於94年2月2日修正公布，並於95年7月1日起施行，是受刑人
    自應適用修正前之刑法之規定，已如前述，故就附表編號１
    所示之罪減得之刑，乃依修正前刑法第41條第1項前段之規
    定，諭知易科罰金之折算標準，並就附表編號１、２之部分
    ，依修正前刑法第51條第5款之規定，定其應執行有期徒刑4
    月15日，如易科罰金，以銀元300元即新臺幣900折算1日等
    語。
二、抗告意旨略以：裁定附表編號１之罪已於94年執行完畢，正
    確減刑案件為96年執行完畢，刑期7月減為3月15日，於96年
    10月6日執行完畢，案由為毒品危害防制條例之罪。
三、經查，已執行部分不能重複執行，應由檢察官於指揮執行時
    扣除之（最高法院82年度臺抗字第 313號裁定意旨參照）。
    而減刑前已羈押之日數及已執行之刑期，均折抵或算入減刑
    後之刑期。但因折抵或算入而其刑期於減刑裁定達到監獄前
    已屆滿者，其超過部分不算入。減刑前已繳納之罰金金額，
    算入減刑後之罰金金額。但其已繳納之金額，超過減刑後之
    金額者，其超過部分不算入之，此中華民國96年罪犯減刑條
    例第13條第1項、第2項亦定有明文。再查，抗告人於95年 6
    月10日某時許，在其位於臺北市○○區○○路 511號之住所
    ，以針筒注射之方式施用第一級毒品海洛因一次，於95年12
    月30日，經臺灣士林地方法院刑事判決以95年度訴字第1046
    號判處有期徒刑七月，又經同院以96年度聲字第1464號減為
    有期徒刑3月15日，於96年10月6日執行完畢，與附表編號１
    之罪，係不同案件；本件附表編號１之罪已執行完畢，乃係
    該已執行刑期，在以後應如何折抵本件所定應執行刑之問題
    ，應由執行檢察官於指揮執行時依法律規定予以適當處理，
    原審裁定於法並無不合。抗告意旨執前詞指摘原審裁定不當
    ，並無理由，應予駁回。
四、據上論結，應依刑事訴訟法第412條，裁定如主文。
中    華    民    國    98    年    2     月    20    日
                  刑事第十四庭審判長法  官  陳志洋
                                    法  官  謝靜慧
                                    法  官  梁耀鑌
以上正本證明與原本無異。
得再抗告
                                    書記官  莊淑茹
中    華    民    國    98    年    2     月    23    日
附表
 受刑人甲○○減刑及定應執行之刑案件一覽表
┌────────┬────────┬─────────┐
│編          號  │      １        │      ２          │
├────────┼────────┼─────────┤
│罪          名  │毒品危害防制條例│偽造文書          │
├────────┼────────┼─────────┤
│宣    告    刑  │有期徒刑8 月    │有期徒刑3月，已減 │
│                │                │為有期徒刑1月15日 │
├────────┼────────┼─────────┤
│犯罪日期年月日  │91年2、3月間至  │89.05.17          │
│                │92.06.05        │                  │
├────────┼────────┼─────────┤
│偵查 (自訴)機關 │士林地檢92年度毒│士林地檢95年度偵緝│
│年度及案號      │偵緝字第78號    │字第721號         │
├───┬────┼────────┼─────────┤
│      │法  院  │  士林地院      │  士林地院        │
│      ├────┼────────┼─────────┤
│最  後│案  號  │92年度訴字第467 │97年度簡字第185號 │
│      │        │號              │                  │
│事實審├────┼────────┼─────────┤
│      │判決日期│  92.08.29      │  97.06.30        │
├───┼────┼────────┼─────────┤
│      │法  院  │  士林地院      │  士林地院        │
│確  定├────┼────────┼─────────┤
│判  決│案  號  │92年度訴字第467 │97年度簡字第185號 │
│      │        │號              │                  │
│      ├────┼────────┼─────────┤
│      │判決確定│  92.09.25      │  97.09.22        │
│      │日期    │                │                  │
├───┴────┼────────┼─────────┤
│所  犯  法  條  │毒品危害防制條例│刑法第320條第1項、│
│                │第10條第1項     │第216條、第210條、│
│                │                │第339條第2項      │
├────────┼────────┼─────────┤
│合於96年罪犯減刑│第2條第1項第3款 │                  │
│條例            │                │                  │
├────────┼────────┼─────────┤
│減刑後徒刑、拘役│有期徒刑4月     │                  │
│或罰金金額或褫奪│                │                  │
│公權期間        │                │                  │
├────────┼────────┼─────────┤
│備          註  │士林地檢92年度執│士林地檢97年度執字│
│                │字第3034號（已執│第5814號          │
│                │畢）            │                  │
└────────┴────────┴─────────┘


司法院資訊處製作；財團法人民間司法改革基金會備份。
